【裁判字號】    98,易,73
【裁判日期】    980928
【裁判案由】    詐欺等
【裁判全文】
臺灣基隆地方法院刑事判決               98年度易字第73號
公  訴  人  臺灣基隆地方法院檢察署檢察官
被      告  玄○○
            寅○○
            丑○○
            辛○○
                    之1號
            辰○○
                    樓
            酉○○
            宇○○
            巳○○
            子○○
            卯○○
            丁○○
            宙○○
            天○○
            戌○○
            Ａ○○
            甲○○
            丙○○
            Ｂ○○
            戊○○
            庚○○
            黃○○
            己○○
            壬○○
            午○○
                    樓
            Ｃ○○
            癸○○
            申○○
            乙○○
            地○○
上列被告因詐欺等案件，經檢察官提起公訴（96年度偵字第5530
號、97年度偵字第1896號），本院判決如下：
    主  文
附表壹所示玄○○等貳拾玖人均無罪。
    理  由
一、公訴意旨略以：緣王榮川原在基隆市○○區○○路102號經
    營「國泰銀樓」，從事販售金銀飾品及珠寶買賣，原為國民
    旅遊卡特約商店。嗣民國92年5月間，交通部觀光局公告自
    92年7月1日起取消公務人員以國民旅遊卡購買金銀飾品。王
    榮川配偶亥○○知悉後，旋於92年6月12日，在同址申請核
    准經營「國泰服飾精品店」，販賣服飾、皮件等商品，並為
    國民旅遊卡特約商店。而附表貳所示被告玄○○等人於93年
    至94年間，分別任職於附表貳所示之公務機關，因而享有法
    定休假權利，於法定休假期間，得持國民旅遊卡刷卡消費並
    請領強制休假補助費。而渠等明知與旅遊目的無關之支出，
    如購買金飾或折換現金，不得請領強制休假補助費，竟與「
    國泰服飾精品店」之負責人亥○○基於共同意圖為自己不法
    所有及偽造文書之犯意聯絡，各於附表貳所示之時間，佯於
    「國泰服飾精品店」持中國信託銀行、玉山銀行或華南銀行
    等銀行國民旅遊卡刷用購買符合國民旅遊卡請領休假補助之
    項目，如服飾、皮件等，但實際上卻是購買金飾或折換現金
    ，而由亥○○於取得玄○○等29人國民旅遊卡卡號、授權資
    料後，即將上開不實之消費，鍵入國民旅遊卡專用刷卡機，
    製作不實之電磁紀錄，並開立項目為服飾、皮件等不實內容
    之手寫二聯式統一發票予玄○○等29人收執以請領旅遊補助
    ，使發卡銀行陷於錯誤同意簽帳消費，並藉以取得刷卡單與
    授權碼，再使用網際網路連結至財團法人聯合信用卡處理中
    心建置「公務人員強制休假補助費檢核系統」內，鍵入上開
    玄○○等29人之信用卡卡號、消費品名、消費金額、刷卡日
    期、授權碼等不實資料，登載於其業務上作成之電磁紀錄予
    以傳送，自動上傳至「公務人員強制休假補助費檢核系統」
    。玄○○等29人旋在列印之「臺北市政府環境保護局等所屬
    公務人員符合報領公務人員強制休假補助費申請」蓋章確認
    後，向所任職之機關請領該年度之強制休假補助費新臺幣 (
    以下同)16,000 元，使該機關人事、會計單位因而陷於錯誤
    ，由會計或出納人員依申請金額製作補助費清冊，即將上述
    不實消費項目登載於其職務上所載之公文書，並如數撥款該
    年度強制休假補助費予玄○○等29人，足以生損害於發卡銀
    行及附表貳所示被告玄○○等29人所服務機關對於強制休假
    補助費管理、核發之正確性，而亥○○並因涉業務登載不實
    罪及詐欺罪，業經臺灣高等法院96年上易字第2086號判處有
    期徒刑2年，緩刑5年，因而認為被告玄○○等29人涉犯刑法
    第215條、第216條之偽造文書及第339條第1項詐欺取財罪嫌
    ；又被告玄○○、寅○○、丑○○、辛○○、辰○○、酉○○、宇○○、巳○○等8人另涉犯刑法第214條使公務員登載
    不實罪嫌云云。
二、按犯罪事實應依證據認定之，無證據不得認定犯罪事實，又
    不能證明被告犯罪者，應諭知無罪之判決，刑事訴訟法第15
    4條第2項、第301條第1項定有明文。次按刑事訴訟法第161
    條第1項規定：檢察官對於起訴之犯罪事實，應負提出證據
    及說服之實質舉證責任。倘其所提出之證據，不足為被告有
    罪之積極證明，或其指出證明之方法，無從說服法院以形成
    被告有罪之心證，基於無罪推定之原則，自應為被告無罪判
    決之諭知，最高法院92年台上字第128號判例著有明文。又
    認定犯罪事實所憑之證據，雖不以直接證據為限，間接證據
    亦包括在內，然而無論直接或間接證據，其為訴訟上之證明
    ，須於通常一般之人均不致有所懷疑，而得確信其為真實之
    程度者，始得據為有罪之認定，倘其證明尚未達到此一程度
    ，而有合理之懷疑存在、無從為有罪之確信時，自應為無罪
    之判決，最高法院76年台上字第4986號判例足資參照。
三、公訴人認被告涉犯上開偽造文書罪及詐欺取財罪等罪嫌，係
    以 (一)發票數冊、進項憑證 (會計憑證3冊，現扣於臺灣高
    等法院96年上易字第2086號亥○○詐欺案件內)。(二)臺北
    市政府環境保護局等所屬公務人員符合報領公務員強制休假
    補助費申請表、通知撥款明細、符合請領強制休假補助費清
    冊、支出傳票、付款憑單、報告書、簽帳單影本、發票影本
    等。(三)緩起訴處分書。(四)臺灣高等法院96年度上易字第
    2086號判決書。(五)營利事業登記證影本、96年6月5日勘驗
    筆錄、照片影本。(六)交通部觀光局96年4月12日觀業字第
    0960008508號函、96年5月3日會商基隆地檢署辦理國民旅遊
    卡詐領強制休假補助費見案件緩起訴處分認定標準事宜會議
    紀錄。(七)財政部臺灣省北區國稅局基隆市分局95年9月6日
    北區國稅基市一字第0950003623號函影本暨附件。
    (八)亥○○及其夫王榮川93年至95年相關行庫 (中央信託局
    、臺灣銀行、臺灣土地銀行、合作金庫銀行、第一商業銀行
    、華南商業銀行、彰化商業銀行、上海商業儲蓄銀行、兆豐
    國際商業銀行、臺灣中小企業銀行、華泰商業銀行、基隆第
    二信用合作社、中華郵政、中國信託)存提款資料影本1件。
    (九)服飾及金飾混合流水帳影本5冊、中國信託國泰服飾精
    品店對帳單影本2張等為其主要論據。訊據被告巳○○、宙
    ○○均否認至「國泰服飾精品店」刷卡消費，而宙○○更辯
    稱其國民旅遊卡係遭同事呂榮昌及陳添丁竊取並刷卡消費云
    云。除巳○○、宙○○外，其餘被告27人等雖均坦承有於附
    表貳所示之時間至「國泰服飾精品店」刷卡消費之事實，惟
    均堅詞否認有何行使業務登載不實文書、行使使公務員登載
    不實文書及詐欺取財犯行，辯稱係於強制休假期間，前往「
    國泰服飾精品店」購買服飾、皮件等符合國民旅遊卡請領強
    制休假補助費之項目，並無公訴人所指刷卡購買金飾或換現
    金之虛偽消費情形，並另各辯以附表參所示之詞。
四、經查：
(一)被告巳○○雖於本院審理中辯稱：未曾到「國泰服飾精品店
    」刷卡消費等語 (參本院98年3月26日準備程序筆錄第3頁)
    ，惟被告巳○○於93年11月22日赴「國泰服飾精品店」刷卡
    消費12, 632元後，因腦動脈瘤破裂合併腦出血，於95年8月
    4 日在行政院衛生署新竹醫院接受開顱手術，目前仍呈現智
    力記憶障礙，有該院診斷證明書影本、加護病房介紹影本、
    術前說明影本、手術同意書影本各1份附卷可稽 (參基隆地
    檢97年度偵字第1896號偵查卷第19頁至第23頁)，故其於本
    院審理時所稱未曾到過「國泰服飾精品店」之辯詞，可能係
    基於錯誤之記憶而陳述，或因不復記憶所為之猜想，是其所
    辯尚難採信，況尚有被告巳○○於93年11月3日至「國泰服
    飾精品店」消費之發票 (參基隆地檢97年度偵字第1896號偵
    查卷第24頁)、補助費申請表（參基隆地檢96年度他字第456
    號偵查卷第13頁）、已通知撥款交易明細（參基隆地檢96年
    他字第456號偵查卷第8頁）各1份等附卷可稽，故其曾至「
    國泰服飾精品店」刷卡消費之事實應堪認定。另被告宙○○
    於偵查中辯稱：國民旅遊卡係遭同事呂榮昌及陳添丁竊取並
    刷卡消費等語 (參96年度他字第494號偵查卷第17頁至第18
    頁偵訊筆錄)，並於本院審理中稱：伊知道在公家機構上班
    絕對不可以犯法，伊因車禍現在已經不復記憶等語 (本院98
    年3月5日準備程序筆錄第8頁)，而被告宙○○既經車禍致其
    記憶受損，則其所辯並未前往「國泰服飾精品店」刷卡消費
    之事實是否可信，尚非無疑，況參以證人陳添丁曾於偵查中
    具結證稱：伊與宙○○一同去「國泰服飾精品店」，呂榮昌
    沒有去，伊事先有跟他說店家會要求先買一些皮件，之後就
    可以購買金飾或換現金，伊沒有拿宙○○之國民旅遊卡刷卡
    消費，伊在之前有到該店去買皮包及戒指，認罪後業經緩起
    訴處分確定在案等語 (參基隆地檢96年度他字第494號偵查
    卷第21頁至第22頁)，並有旅遊補助費申請表、臺灣菸酒股
    份有限公司臺北菸廠工員薪資表各1份在卷足憑 (參基隆地
    檢96年度他字第494號偵查卷第10頁至第11頁)，若依被告宙
    ○○所述，係由陳添丁等人將其國民旅遊卡竊取並刷卡消費
    ，何以宙○○本人會填具旅遊補助費申請表，並據此請領旅
    遊補助費？實與常情不符，故被告宙○○之上開辯詞應不足
    採，其曾於93年5月7日至「國泰服飾精品店」消費12,563元
    之事實應堪認定。
(二)被告玄○○等29人雖曾於附表貳所示之時間，前往「國泰服
    飾精品店」，刷用渠等所持有如附表貳所示之國民旅遊卡，
    並向其所服務之機關，請領如附表貳所示強制休假補助費等
    事實，固為被告等所不爭執，並有如附表貳所示檢察官起訴
    被告之證據欄所示公務人員強制休假補助費申請表、通知撥
    款明細表、符合請領強制休假補助費清冊、支出傳票、付款
    憑證、簽帳單影本及發票影本附卷可憑，惟據此僅足證明被
    告玄○○等29人曾於附表貳所示之強制休假期間，至「國泰
    服飾精品店」刷用國民旅遊卡並請領強制休假補助費之事實
    ，因被告均否認有何刷卡購買金飾或換現金之犯行，故尚不
    足以依憑上開書證認定被告有公訴人所指刷卡購買金飾或換
    現金之虛偽消費情形。
(三)又公訴人雖起訴附表貳所示被告玄○○等29人在強制休假期
    間，前往「國泰服飾精品店」刷用國民旅遊卡，係「刷卡換
    現金」或「刷卡購買金飾」，然其並未指出附表貳所示被告
    玄○○等人中何人係「刷卡換現金」，何人係「刷卡購買金
    飾」，已可見起訴詐欺之手段不明。而公訴人所提臺灣高等
    法院96年度上易字第2086號判決、亥○○及其夫王榮川93年
    至95年相關行庫 (中央信託局、臺灣銀行、臺灣土地銀行、
    合作金庫銀行、第一商業銀行、華南商業銀行、彰化商業銀
    行、上海商業儲蓄銀行、兆豐國際商業銀行、臺灣中小企業
    銀行、華泰商業銀行、基隆第二信用合作社、中華郵政、中
    國信託)存提款資料影本1件、服飾及金飾混合流水帳影本5
    冊及中國信託國泰服飾精品店對帳單影本2張等證據，足資
    證明亥○○確有與持國民旅遊卡刷卡消費之人基於共同意圖
    為自己不法所有及偽造文書之犯意聯絡，而有「刷卡換現金
    」或「刷卡購買金飾」之業務上文書登載不實及詐欺取財之
    犯行，然對於何人係「刷卡換現金」、「刷卡購買金飾」或
    真消費，亥○○曾於其所涉犯上開偽造文書等案件之審理中
    陳稱：「對於公務員假消費未自首部分，我實在無法單從相
    貌或名字來確認，因為我並沒有就此部分作任何的紀錄。」
    （參基隆地方法院96年度簡上字第2號卷，96年1月26日準備
    程序筆錄第2頁，已附於本案96年度偵字第5530號偵查卷第
    280 頁）及「此部分不記得，因為來刷卡的公務員太多了，
    且有公務員確實來我店裡購買物品。」（參基隆地方法院96
    年度簡上字第2號卷，96年5月3日審判筆錄第3頁，已附於本
    案96年度偵字第5530號偵查卷第280頁），可見亥○○對於
    何人係「刷卡換現金」、「刷卡購買金飾」或真消費，已不
    復記憶，況公訴人所提之上開證據，僅能認定亥○○確有上
    開犯行，尚難據此認定本案被告玄○○等29人即係與亥○○
    基於共同意圖為自不法所有及偽造文書之犯意聯絡，而有「
    刷卡換現金」或「刷卡購買金飾」之偽造文書及詐欺取財犯
    行之人，自無從依此對被告作不利之認定。
(四)附表所示被告玄○○ (編號1)、丑○○ (編號3)、子○○
    (編號9)、卯○○ (編號10)、丁○○ (編號11)、天○○ (
    編號13)、戌○○ (編號14)、Ａ○○ (編號15)、甲○○ (
    編號16)、戊○○ (編號19)、庚○○ (編號20)、黃○○ (
    編號21)、Ｃ○○ (編號25)曾於偵查時提出所購買之服飾、
    皮件等物證或照片為據，而宇○○ (編號7)、Ｂ○○ (編號
    18)、午○○ (編號24)亦曾於本院審理中提出所購買皮件、
    腳鍊等物證或照片為據，用以證明渠等係於「國泰服飾精品
    店」購買之服飾、皮件等物，並無公訴人所指「刷卡換現金
    」或「刷卡購買金飾」之行為。渠等所提出之物品業經拍照
    附卷，並經證人即「國泰服飾精品店」負責人亥○○於本院
    審理中具結證稱：除了照片看不清楚的物品外，其餘均係由
    「國泰服飾精品店」所售出或「國泰服飾精品店」曾售出相
    同之商品等語 (參本院98年9月14日審判筆錄第12頁至第16
    頁)，足徵被告所辯並非無據。公訴意旨雖以依「國泰服飾
    精品店」之會計憑證3冊，其僅向友瑞國際有限公司、宏貿
    商行有限公司、集體創作服飾有限公司等3家公司進貨精品
    及衣、褲，進貨單價絕大多數僅每件約100至300餘元左右，
    顯然「國泰服飾精品店」進貨對象單純，大批進貨種類款式
    非多，本案被告玄○○等29人所提出之衣物件尚少見有重覆
    款式，故證人亥○○指稱被告等提出之所有物品均係店裡售
    出應屬不實為其論據，惟查：服飾精品店之經營，由於服飾
    、皮件等精品有依季節性或依流行性更替之特性，通常均會
    依週數或月份進貨，而本案被告等人分別前往「國泰服飾精
    品店」消費時間，或相隔數月，亦有相距一年之久，而消費
    時間既不相同，則「國泰服飾精品店」內之服飾、皮件等精
    品，款式自不相同，況個人主觀喜好亦有不同，自難期待上
    開被告等所提出服飾、皮件等物，款式必會有相同或相似之
    情形。因此，上開被告所提出之服飾、皮件等物，雖款式互
    不相同，亦無從以之反推被告所提出之服飾、皮件非自「國
    泰服飾精品店」購得，而認定亥○○之證詞有何不可採信之
    處。
(五)至附表所示被告寅○○ (編號2)、辛○○ (編號4)、辰○○(編號5)、酉○○ (編號6)、巳○○ (編號8)、宙○○ (
    編號12)、丙○○ (編號17)、己○○ (編號22)、壬○○ (
    編號23)、癸○○ (編號26)、申○○ (編號27)、乙○○ (
    編號28)、地○○ (編號29)等13人，雖均未提出渠等至「國
    泰服飾精品店」所購得之服飾或皮件供證人亥○○辨認，亦
    未提出相關人證，以證明渠等至「國泰服飾精品店」確實有
    消費之行為。然如前開最高法院判例所示，依現行刑事訴訟
    制度，檢察官就被告犯罪事實，應負舉證責任，並指出證明
    之方法，被告並不負自證無罪之義務。據此，本案自應由檢
    察官提出積極證據，以證明本案所有被告，係在「國泰服飾
    精品店」刷用國民旅遊卡「換現金」或「購買金飾」，而非
    由本案被告自行提出證據以證明渠等係刷用國民旅遊卡購買
    服飾或皮件之事實，從而，縱上開被告等13人雖均未提出任
    何證據以證明渠等如附表所示之辯解為真實，亦無從逕以
    反面推論渠等確有如公訴人所指之刷用國民旅卡「換現金」
    或「購買金飾」之行為。
(六)又公訴意旨以被告玄○○ (編號1)稱購買男女用皮包及女性
    衣服數件、被告寅○○ (編號2)稱購買女用皮包、被告丑○○(編號3)稱購買女用服飾4件、被告戊○○ (編號19)稱購
    買女用服飾4件且均稱係獨自一人前往購買送人，並未與同
    事或家人一起去，惟既係一人前去且又為男性，卻於未試穿
    及試戴之情形下購買女性衣服及皮包，且所購物品金額高達
    10,036元 (玄○○於93年5月20日刷卡金額)、11,950(寅○○於94年3月28日刷卡金額)、14,173元 (丑○○於94年4月
    26 日刷卡金額)、12,76 5(戊○○於93年9月2日刷卡金額)
    、12,683(戊○○於94年9月16日刷卡金額)，顯違常情，故
    被告所辯不足採信等語。惟查，國民旅遊卡須公務員於強制
    休假期間內刷用方得請領強制休假補助費，並非於一般之國
    定假日刷用均可請領強制休假補助費，而強制休假期間通常
    均為一般工作日，故被告於其強制休假期間即一般工作日外
    出旅遊，由於被告之親友或因工作等因素不克一同前往，而
    被告又須於強制休假期間刷用國民旅遊卡消費方能請領休假
    補助，自應會利用該強制休假期間盡量購買消費，或為親友
    代購，或以贈送為目的而購買等，均屬可能。女用服飾雖有
    尺寸之限制，然而現今市面上販售之服飾，均有尺寸供參，
    故僅須大約知悉其身形腰圍等尺寸，即便未經試穿，所購買
    之服飾尺寸亦不致有過大差異，況皮件並無如服飾有合身與
    否之問題，選擇自己喜好之款式為親友代購或贈送等，亦屬
    常情，是公訴意旨以此推論上開被告等並無實際之購買行為
    ，恐有誤會。
(七)公訴意旨雖以被告午○○於偵訊中坦承購買白金腳鍊1條並
    有其所提出之證物照片1幀及購買清單1張附卷可佐，單價註
    明為2,800元，並據以請領國民旅遊卡補助，確已違反國民
    旅遊卡禁止購買金飾之規定，因認其涉有詐欺犯嫌等語。惟
    按，被告之自白，不得作為有罪判決之唯一證據，仍應調查
    其他必要之證據，以察是否與事實相符，刑事訴訟法第156
    條第2項定有明文，其立法目的乃欲以補強證據擔保自白之
    真實性，亦即以補強證據之存在，藉之限制自白在證據上之
    價值，而所謂補強證據，則指除該自白本身外，其他足資以
    證明自白之犯罪事實確具有相當程度真實性之證據而言，雖
    其所補強者，非以事實之全部為必要，但亦須因補強證據與
    自白之相互利用，而足使犯罪事實獲得確信者，始足當之，
    故若無法證明被告自白係與事實相符，其自白根本即失其證
    據之證明力，不得採為判斷事實之根據，最高法院74年台覆
    字第10號判例足資參照。經查，被告午○○雖於偵查中供承
    其所購買之腳鍊係K白金材質，並經公訴人提出腳鍊之照片
    作為補強證據，惟該照片僅能證明其所購買之物品為腳鍊，
    無法得知其材質為何，況證人亥○○亦於本院審理中具結證
    稱：伊店裡有賣過腳鍊，是K金的飾品，並非金飾，可用國
    民旅遊卡刷購等語 (本院98年9月14日審判筆錄第12頁至第
    13頁)，故該腳鍊是否確屬金飾，並非無疑，是無從僅依該
    照片證明被告午○○所購買之腳鍊確屬金飾材質，亦難執此
    與被告午○○之自白相互利用，而達確信被告午○○有購買
    金飾詐領強制休假補助費事實之程度，公訴意旨復未提出其
    他積極證據以供本院審酌，是依前揭條文及判例意旨，尚不
    得僅憑被告午○○之供稱，即逕行認定其有公訴意旨所指購
    買金飾請領強制休假補助費之詐欺犯行。
(八)公訴人就附表貳所示被告玄○○等29人係在「國泰服飾精品
    店」刷用國民旅遊卡換現金及購買金飾乙節，雖提出下列物
    證、書證及相關推理，然本院認尚不足以資為不利於附表貳
    所示被告玄○○等人，茲分述如下：
 1、公訴人認證人亥○○前於本院96年度簡上字第2號之其己身
    因接受公務人員持國民旅遊卡「刷卡換現金」及「刷卡購買
    金飾」，卻佯稱刷卡之公務人員係刷卡購買服飾、皮件之案
    件審理時，已坦承有上開不法情事，且起訴書附表三所示談
    君凡等人1523人均坦承係至「國泰服飾精品店」係「刷卡換
    現金」或「刷卡購買金飾」，而本判決附表貳所示被告玄○○等人與起訴書附表三所示談君凡等公務人員同事或同一天
    前往「國泰服飾精品店」消費，且與附表三所示談君凡等公
    務人員刷卡金額相同，本判決附表貳所示玄○○等人否認係
    「刷卡換現金」、「刷卡購買金飾」，與常理有違部分（見
    起訴書第7-8頁之理由(一)(二)）：
    查證人亥○○於另案（本院96年簡上字第2號）中固坦述曾
    有公務人員持國民旅遊卡至「國泰服飾精品店」店購買金飾
    、或刷卡折換現金等情，且起訴書附表三所示談君凡等公務
    人員亦坦承上情，然證人亥○○於本案審理時並未能指出本
    案何一被告係至其經營之「國泰服飾精品店」刷卡換現金或
    購買金飾；又本案確存有「國泰服飾精品店」，該店係自92
    年6月間開始營業，主要從事服飾、皮件零售業務，有該店
    之基隆市營利事業登記證在卷可憑，並有公訴人提出之發票
    數冊、進項憑證可憑，足見「國泰服飾精品店」確有對外營
    業，是被告玄○○等29人並非不可能前往該店刷卡購買衣服
    、皮件等物，從而本判決附表貳所示被告玄○○等人之辯解
    ，並無何違悖常理之處，公訴人以起訴書附表三所示談君凡
    等公務人員坦承有在「國泰服飾精品店」刷卡換現金或購買
    金飾之行為，且有與本判決附表貳所示被告玄○○等人之刷
    卡時間及刷卡金額相同者（並未具體指出何者相同），即一
    體推認本判決附表貳所示被告玄○○等人前往「國泰服飾精
    品店」刷用國民旅遊卡，均係「刷卡換現金」或「刷卡購買
    金飾」，實乏推認基礎。
 2、公訴人認依據扣案之「國泰服飾精品店」進項憑證或會計憑
    證，「國泰服飾精品店」之進貨成本低廉且貨品不多，如何
    供應2,200餘名公務員至該店消費部分（見起訴書第8頁理由
    (三)）：
    本案經檢察官起訴而於本案審理中仍然否認犯罪之被告計有
    如附表貳所示被告29人，是倘渠等之辯解均為真實，則國泰
    服飾精品店」僅係供應此29人之購物需求，而非如起訴書所
    載之2,200餘人；再者證人亥○○曾於本院審理中具結證稱
    ：「國泰服飾精品店」由固定廠商進貨之商品方有進貨憑證
    ，其他如係跑單幫或寄賣之商品，就沒有進貨憑證等語 (參
    本院98年9月14日審判筆錄第12頁)。據此，本件扣案之「國
    泰服飾精品店」進項憑證或會計憑證即無足以真實反應「國
    泰服飾精品店」之經營狀況，是亦無足以憑之作為不利附表
    貳所示被告玄○○等人之證據。
 3、公訴人認依消費習慣，常至住處附近刷國民旅遊卡消費，被
    告反遠道至基隆市消費，已違常理部分（見起訴書第8頁理由
    (四)部分）：
    查國民旅遊卡休假之補助，係為鼓勵公務人員實際外出旅遊
    、增益身心，並兼顧提振國內觀光產業景氣，且為落實公務
    人員休假外出旅遊，以達成政策之目標，於是規定必須休假
    期間持用國民旅遊卡異地，隔夜，在國民旅遊卡特約商店消
    費，始給予補助。因之，於A地工作之公務人員，需於A地外
    旅遊消費，始符請領補助費之規定，而至何地旅遊消費乃公
    務人員之自由，是以公務人員利用此一福利，至各地旅遊消
    費，不僅符合國民旅遊卡請領之要件，且與常理相符，是公
    務人員遠道至基隆市消費並無何違背常理之處，公訴人此部
    分所指尚有誤會。
 4、公訴人認前有甚多與附表貳所示被告玄○○等人在同一機關
    服務之同仁，均坦承有刷卡購買金飾或折換現金之事實，附
    表貳所示被告玄○○等人亦同至「國泰服飾精品店」消費，
    應會風聞或經同事告知該店可購買金飾或刷卡換現金而前往
    消費部分（見起訴書第8頁理由(四)部分）：
    關於附表貳所示被告玄○○等人風聞或經同事告知該店可購
    買金飾或刷卡換現金而前往消費部分，純屬公訴人之臆測，
    並無何證據可實其說，且縱被告確有聽聞其他同事有至「國
    泰服飾精品店」刷卡購買金飾或折換現金之情，亦無從遽以
    推定被告前往該店消費，即係從事購買金飾或刷卡換現金之
    行為。
 5、公訴人認除以電子發票記帳外（「國泰服飾精品店」係開立
    手寫二聯式發票），通常消費金額之個位或十位數字應為零
    ，尤其消費超過萬元，消費者豈會不殺價至整數，此均不符
    常理部分（見起訴書第8頁至第9頁理由(四)部分）：
    購買物品是否予以殺價，乃個人消費習慣之自由，不予殺價
    而購物，亦無任何違法情事，且公務人員休假補助費，乃公
    務人員之福利，公務人員盡可自由使用，不若使用自己勞力
    賺得金錢時須予斤斤計較，是以自不得僅以其未予殺價，即
    遽以推定附表貳所示被告玄○○等人有「刷卡換現金」或「
    刷卡購買金飾」之行為。
 6、公訴人認「國泰服飾精品店」所出售之物品價格昂貴，品質
    欠佳，前往消費之公務人員收入並非豐厚，為何不貨比三家
    ，倘無購買金飾或刷卡換現金之誘因，何以會同意以昂貴之
    價格購買物品，況收入不多，又以昂貴價格購入，豈會不妥
    為保管、珍惜使用，而任令損壞丟棄（見起訴書第9頁理由
    (五)部分）：
    按商品價格是否昂貴、品質是否欠佳，是否貨比三家，購入
    之物品是否妥為保管、珍惜使用，均屬個人主觀認定、消費
    習慣或使用習慣不同之問題；且國民旅遊卡之休假補助乃公
    務人員之福利，既可申請補助，何須再為精打細算之必要；
    又國民旅遊卡需在特約商店刷用，始得向所服務之機關申請
    補助，若見及自己喜歡之物品後，定要貨比三家，四處尋找
    其他有賣相同產品之特約商店，則整個休假即須於不停尋找
    特約商店中渡過，如此豈不掃興；再者，凡物品均有可能因
    使用而損壞，被告於「國泰服飾精品店」購置衣服、皮件等
    物，均屬消耗品，因通常之使用而損壞，亦與常情無違。因
    之，公訴人此部分所指亦純屬主觀推論之詞，無足採據以為
    不利被告之認定。
 7、公訴人認為亥○○所經營之「國泰服飾精品店」，經法務部
    調查局基隆市調查站於民國95年5月9日 (起訴書誤載為95年
    5年9月)持搜索票前往搜索，曾扣得「服飾及金飾混合流水
    帳」5冊等資料，雖僅扣得亥○○在95年1至3月間之持國民
    旅遊卡赴該「國泰服飾精品店」刷卡消費之內容，經查依亥
    ○○在流水帳之記載習慣，若為購買金飾，產品欄黏貼無品
    名之數字標簽，若為換取現金，則產品項目為空白，另以「
    -」號註明退還之金額，而已有該期間至該店消費之被告顯
    然係分別刷卡後同時換取較刷卡金額少之現金或購買金飾無
    誤，從而被告所提出之衣物、皮件、服飾等物品，是否全在
    「國泰服飾精品店」所購買，即有可疑；從而，本件被告玄
    ○○等29人雖都係在93年或94年度持國民旅遊卡至「國泰服
    飾精品店」刷卡消費，雖未直接扣到「國泰服飾精品店」93
    年度、94年度之「服飾及金飾混合流水帳冊」，然舉一以明
    三，亦足以推知被告玄○○等29人均為換現金及購買金飾，
    則其辯稱所提出之衣物、皮包、皮夾、皮帶等物，係在「國
    泰服飾精品店」所購買，應無足採（見起訴書第9頁理由(七)
    部分)：
    公訴人雖以扣得之「國泰服飾精品店」95年1月至3月間之「
    服飾及金飾混合流水帳冊」，其產品欄上之註記，推論被告
    玄○○等29人有刷卡購買金飾或刷卡換現金之犯行，惟查，
    被告玄○○等29人之犯罪時間為93年至94年間，而93年度與
    94年度國泰服飾精品店「服飾及金飾混合流水帳冊」之產品
    欄上，是否亦有如同95年1月至3月間「服飾及金飾混合流水
    帳冊」之註記，已非無疑，況即便有上開註記，亦無從以此
    證明被告玄○○等29人即係當時至該店刷卡購買金飾或刷卡
    換現金之人，是公訴人此部分之推論顯有不足。
 8、公訴人認被告玄○○等29人於偵訊供述及所提出之物品，與
    扣案之「國泰服飾精品店」93年1月至95年3月間之統一發票
    比對之結果，與統一發票上所寫之購買商品項目並未全然符
    合。若果真實消費，亥○○實無為不實或與購買實品不符記
    載之必要，且被告等人供述及提出之物品與發票內容未能全
    然相符，故渠等所提出之物品是否確在「國泰服飾精品店」
    所購買，實為可疑部分 (見起訴書第10頁理由(九)(1)部分)：
    查統一發票係由店家所出具，統一發票上購買商品項目欄如
    何記載，並非消費者所決定，況衡諸常情，一般消費者於消
    費後拿到統一發票時，對於其上所記載之項目通常不會一一
    比對，亦無何違法之處。因此，即便亥○○於統一發票上記
    載之項目，與被告玄○○等29人所供述及提出之購買物品項
    目不符，亦可能僅係亥○○個人之記載方式問題，尚難據此
    認定被告玄○○等29人供述及提出之物品非至「國泰服飾精
    品店」所購。
 9、此外，公訴人提出之交通部觀光局96年4月12日觀業字第096
    0008508號函，固載明公務人員使用國民旅遊卡購買「金飾
    」商品，悖離國民旅遊卡措施之宗旨，是自92年7月1日起不
    得再受理珠寶銀樓業特約商店之申請，已成為特約商店之店
    家，各收單機構應立即以書面通知前述商家於92年7月1日終
    止特約商店資格並自國民旅遊卡網站查詢系統下線，同時確
    實回收國民旅遊卡特約商店標識，據此固可知公務人員強制
    休假期間，倘刷用國民旅遊卡購買金飾，並非強制休假補助
    費用項目，不得據以申請強休假補助費用，然此並無足以推
    認附表貳所示被告玄○○等人有刷用國民旅遊卡「換現金」
    或「購買金飾」之行為。
五、至於公訴人請求調閱友瑞國際有限公司、宏貿商行有限公司
    及集體創作服飾有限公司此三家進貨廠商之進貨憑證，待證
    事實為被告所呈報之商品是否確為「國泰服飾精品店」所售
    ，及「國泰服飾精品店」進貨數量是否足供售予二千餘人以
    上。經查，證人亥○○於本院審理中具結證稱：「國泰服飾
    精品店」所售之商品，除該固定廠商有進貨憑證外，其餘跑
    單幫或寄賣之情形均無進貨憑證等語 (參本院卷98年9月14
    日審判筆錄第12頁)，是「國泰服飾精品店」之貨源並非僅
    止於該三家進貨廠商，即便調閱該三家廠商之進貨憑證，亦
    無法判斷被告等所呈報之商品是否非自「國泰服飾精品店」
    所購，及「國泰服飾精品店」之進貨數量為何，是否與販售
    數量相符？故調查該三家進貨廠商進貨憑證與待證事實並無
    重要關聯，公訴人之聲請核無必要，應予駁回，附此敘明。
六、綜上證據及推論，附表貳所示被告玄○○等人之辯解並非無
    據，且查公訴人提出之積極證據均不足以證明附表貳所示被
    告玄○○等人於渠等強制休假期間，係前往「國泰服飾精品
    店」，刷用國民旅遊卡「換現金」或「購買金飾」，而起訴
    書第7-10頁所載之理由，復核均屬推測之詞，無從資為不利
    被告之認定。此外，復查無其他積極證據足資證明附表貳所
    示被告玄○○等人有何公訴人所指犯行，故附表貳所示告玄
    ○○等人之犯罪即屬不能證明，揆諸前開法條及判例之說明
    ，依法自應諭知附表貳所示被告玄○○等人均無罪之判決。
七、按「法院認為應科拘役、罰金或應諭知免刑或無罪之案件，
    被告經合法傳喚無正當理由不到庭者，得不待其陳述，逕行
    判決」。刑事訴訟法第306條訂有明文。本案被告巳○○、
    宙○○於審判期日，經合法傳喚無正當理由不到庭，爰不待
    其陳述，逕行判決，併此敘明。
八、據上論斷，應依刑事訴訟法第301條第1項前段、第306條，
    判決如主文。
本案經檢察官未○○到庭執行職務。
中    華    民    國    98    年    9     月    28    日
                  刑事第二庭審判長法  官  陳志祥
                                  法  官  張婷妮
                                  法  官  陳伯厚
以上正本證明與原本無異。
如不服本判決應於收受送達後10日內向本院提出上訴書狀，並應
敘述具體理由；其未敘述上訴理由者，應於上訴期間屆滿後20日
內向本院補提理由書 (均須按他造當事人之人數附繕本)「切勿
逕送上級法院」。
中    華    民    國    98    年    9     月    29    日
                                  書記官  王惠萍
  附表壹：
┌───┬───┬───┬───┬───┐
│編號1 │編號2 │編號3 │編號4 │編號5 │
├───┼───┼───┼───┼───┤
│玄○○│寅○○│丑○○│辛○○│辰○○│
│      │      │      │      │      │
├───┼───┼───┼───┼───┤
│編號6 │編號7 │編號8 │編號9 │編號10│
├───┼───┼───┼───┼───┤
│酉○○│宇○○│巳○○│子○○│卯○○│
│      │      │      │      │      │
├───┼───┼───┼───┼───┤
│編號11│編號12│編號13│編號14│編號15│
├───┼───┼───┼───┼───┤
│丁○○│宙○○│天○○│戌○○│Ａ○○│
│      │      │      │      │      │
├───┼───┼───┼───┼───┤
│編號16│編號17│編號18│編號19│編號20│
├───┼───┼───┼───┼───┤
│甲○○│丙○○│Ｂ○○│戊○○│庚○○│
│      │      │      │      │      │
├───┼───┼───┼───┼───┤
│編號21│編號22│編號23│編號24│編號25│
├───┼───┼───┼───┼───┤
│黃○○│己○○│壬○○│午○○│Ｃ○○│
│      │      │      │      │      │
├───┼───┼───┼───┼───┤
│編號26│編號27│編號28│編號29│      │
├───┼───┼───┼───┼───┤
│癸○○│申○○│乙○○│地○○│      │
│      │      │      │      │      │
└───┴───┴───┴───┴───┘
附表貳：
┌─────┬────────┬────┬────┬───────────┐
│被告姓名及│國民旅遊卡卡號及│刷卡日期│刷卡金額│檢察官起訴被告之證據  │
│服務機關  │發卡銀行        │        │(新臺幣)│                      │
│          │                │        ├────┤                      │
│          │                │        │詐領金額│                      │
├─────┼────────┼────┼────┼───────────┤
│1.玄○○  │0000000000000000│93.05.20│10,036  │被告之供述：96年6月23 │
│臺北市政府│中國信託商業銀行│        ├────┤日、96年7月18日偵訊筆 │
│公園路燈管│                │        │4,042   │錄(基隆地檢96年度他字 │
│理處技工  │                │        │        │第456號卷，第7頁至第8 │
│          │                │        │        │頁，及第18頁至第19頁) │
│          │                │        │        │、97年4月17日及97年9月│
│          │                │        │        │9日偵訊筆錄 (基隆地檢 │
│          │                │        │        │96 年度偵字第5530號卷 │
│          │                │        │        │第29 頁至第30頁，及第 │
│          │                │        │        │119頁至第120頁)。     │
│          │                │        │        │補助費申請表 (基隆地檢│
│          │                │        │        │96年度他字第456號偵查 │
│          │                │        │        │卷第14頁至第16頁)     │
│          │                │        │        │已通知撥款交易明細 (  │
│          │                │        │        │基隆地檢96年度他字第  │
│          │                │        │        │456號偵查卷第10頁)    │
│          │                │        │        │                      │
│          │                │        │        │                      │
├─────┼────────┼────┼────┼───────────┤
│2.寅○○  │0000000000000000│94.3.28 │11,950  │被告之供述：96年6月11 │
│臺北市政府│中國信託商業銀行│        ├────┤日、97年1月3日偵訊筆錄│
│環保局大同│                │        │13,965  │(基隆地檢96年度他字第 │
│區清潔隊員│                │        │        │401號偵查卷第14頁至第 │
│          │                │        │        │15頁、第54頁至第57頁) │
│          │                │        │        │及97年9月9日偵訊筆錄 (│
│          │                │        │        │基隆地檢96年度偵字第  │
│          │                │        │        │5530號偵查卷第133頁至 │
│          │                │        │        │第134頁)              │
│          │                │        │        │補助費申請表 (基隆地檢│
│          │                │        │        │96年度他字第401號偵查 │
│          │                │        │        │卷第25頁至第27頁)     │
│          │                │        │        │臺北市政府環境保護局機│
│          │                │        │        │關所屬公務人員符合請領│
│          │                │        │        │公務人員強制休假補助費│
│          │                │        │        │清冊 (同上卷第28頁)   │
│          │                │        │        │已通知撥款交易明細(同 │
│          │                │        │        │上卷第29頁)           │
│          │                │        │        │                      │
├─────┼────────┼────┼────┼───────────┤
│3.丑○○  │0000000000000000│94.4.26 │14,173  │被告之供述：96年6月11 │
│臺北市政府│中國信託商業銀行│        ├────┤日、96年7月18日、97年1│
│環保局松山│                │        │16,000  │月3日偵訊筆錄 (基隆地 │
│區清潔隊員│                │        │        │檢96年度他字第401號偵 │
│          │                │        │        │查卷第32頁至第33頁、第│
│          │                │        │        │38 頁至第39頁、同上卷 │
│          │                │        │        │第54頁至第57頁)及97年9│
│          │                │        │        │月9日偵訊筆錄 (96年度 │
│          │                │        │        │偵字第5530號偵查卷第  │
│          │                │        │        │130頁至第131頁)       │
│          │                │        │        │補助費申請表 (基隆地檢│
│          │                │        │        │96年度他字第401號偵查 │
│          │                │        │        │卷第35頁)             │
│          │                │        │        │臺北市政府環境保護局機│
│          │                │        │        │關所屬公務人員符合請領│
│          │                │        │        │公務人員強制休假補助費│
│          │                │        │        │清冊 (同上卷第45頁)   │
│          │                │        │        │已通知撥款交易明細 (同│
│          │                │        │        │上卷第49頁)           │
│          │                │        │        │                      │
├─────┼────────┼────┼────┼───────────┤
│4.辛○○  │0000000000000000│93.5.6  │9,525   │被告之供述：97年5月26 │
│交通部鐵路│中國信託商業銀行│        ├────┤日及97年9月9日偵訊筆錄│
│改建工程局│                │        │10,859  │(基隆地檢97年度偵字第 │
│東部工程處│                │        │        │1896號偵查卷第5頁至第6│
│電力一隊契│                │        │        │頁、基隆地檢96年度偵字│
│約工      │                │        │        │第5530號偵查卷第128 頁│
│          │                │        │        │至第129頁)            │
│          │                │        │        │交通部鐵路改建工程局東│
│          │                │        │        │部工程處付款憑單，及委│
│          │                │        │        │託郵局代存員工薪資總表│
│          │                │        │        │ (基隆地檢96年度他字第│
│          │                │        │        │417號偵查卷第10頁至第 │
│          │                │        │        │12頁)                 │
├─────┼────────┼────┼────┼───────────┤
│5.辰○○  │0000000000000000│94.6.22 │12,976  │被告之供述：97年1月3日│
│臺北市汽車│中國信託商業銀行│        ├────┤及97年9月9日偵訊筆錄  │
│駕駛訓練中│                │        │14,264  │(基隆地檢96年度他字第 │
│心約聘講師│                │        │        │463號偵查卷第24頁至第 │
│          │                │        │        │25頁、基隆地檢96年度偵│
│          │                │        │        │字第5530號偵查卷第135 │
│          │                │        │        │頁至第136頁)          │
│          │                │        │        │補助費申請表 (基隆地檢│
│          │                │        │        │96年度他字第463號偵查 │
│          │                │        │        │卷第14頁)             │
│          │                │        │        │94年8月月薪 (含休假補 │
│          │                │        │        │助16,000)明細 (同上卷 │
│          │                │        │        │第15頁)               │
│          │                │        │        │                      │
├─────┼────────┼────┼────┼───────────┤
│6.酉○○  │0000000000000000│94.7.6  │13,944  │被告之供述：97年3月4日│
│臺北市汽車│中國信託商業銀行│        ├────┤及97年9月9日偵訊筆錄  │
│駕駛訓練中│                │        │11,914  │(基隆地檢96年他字第463│
│心約聘講師│                │        │        │號偵查卷第28頁至第29頁│
│          │                │        │        │、基隆地檢96年度偵字第│
│          │                │        │        │5530號偵查卷第137頁至 │
│          │                │        │        │第138頁)              │
│          │                │        │        │補助費申請表 (基隆地檢│
│          │                │        │        │96年度他字第463號偵查 │
│          │                │        │        │卷第16頁)             │
│          │                │        │        │94年9月月薪(含休假補助│
│          │                │        │        │16,000)明細 (同上卷第 │
│          │                │        │        │17頁)                 │
├─────┼────────┼────┼────┼───────────┤
│7.宇○○  │0000000000000000│93.11.22│12,632  │被告之供述：97年11月4 │
│臺北縣中和│中國信託商業銀行│        ├────┤日偵訊筆錄 (基隆地檢97│
│市公所清潔│                │        │16,000  │年度偵字第5530號偵查卷│
│隊駕駛    │                ├────┼────┤第216頁至第218頁)     │
│          │                │94.06.29│11,563  │補助費申請表 (基隆地檢│
│          │                │        ├────┤96年度他字第476號偵查 │
│          │                │        │16,000  │卷第13頁、第17頁)     │
│          │                │        │        │臺北縣中和市公所機關所│
│          │                │        │        │屬公務人員符合請領公務│
│          │                │        │        │人員強制休假補助費清冊│
│          │                │        │        │ (同上卷第14頁、第18頁│
│          │                │        │        │)                     │
│          │                │        │        │                      │
├─────┼────────┼────┼────┼───────────┤
│8.巳○○  │0000000000000000│93.11.30│12,951  │被告之供述：97年6月13 │
│臺北市政府│中國信託商業銀行│        ├────┤日偵訊筆錄 (97年度偵字│
│工務局公園│                │        │14,500  │第1896號偵查卷第16頁至│
│路燈工程管│                │        │        │第17頁)               │
│理處技工 (│                │        │        │補助費申請表 (基隆地檢│
│已退休)   │                │        │        │96年度他字第456號偵查 │
│          │                │        │        │卷第13頁)             │
│          │                │        │        │已通知撥款交易明細 (基│
│          │                │        │        │隆地檢96年他字第456號 │
│          │                │        │        │偵查卷第8頁)          │
├─────┼────────┼────┼────┼───────────┤
│9.子○○  │0000000000000000│94.8.30 │10,880  │被告之供述：96年6月14 │
│臺灣大學教│華南銀行        │        ├────┤日、96年7月20日偵訊筆 │
│務處組    │                │        │12,500  │錄(基隆地檢96年度他字 │
│          │                │        │        │第448號偵查卷第7頁至第│
│          │                │        │        │8頁、第25頁至第26頁)、│
│          │                │        │        │97年1月30日及97年11月 │
│          │                │        │        │4日偵訊筆錄 (基隆地檢 │
│          │                │        │        │96 年度偵字第5530號偵 │
│          │                │        │        │查卷第24頁至第25頁、第│
│          │                │        │        │213頁至第214頁)       │
│          │                │        │        │補助費申請表 (基隆地檢│
│          │                │        │        │96年度他字第448號偵查 │
│          │                │        │        │卷第18頁)             │
│          │                │        │        │國立臺灣大學支出傳票  │
│          │                │        │        │(同上卷第35頁)        │
│          │                │        │        │                      │
├─────┼────────┼────┼────┼───────────┤
│10.卯○○ │0000000000000000│94.1.10 │13,400  │被告之供述：97年1月3日│
│國立政治大│玉山銀行        │        ├────┤及97年9月9日偵訊筆錄  │
│學技士    │                │        │16,000  │(基隆地檢96年度他字第 │
│          │                │        │        │447號偵查卷第21頁至第 │
│          │                │        │        │22頁、基隆地檢96年度偵│
│          │                │        │        │字第5530號偵查卷第143 │
│          │                │        │        │頁至第144頁)          │
│          │                │        │        │補助費申請表 (基隆地檢│
│          │                │        │        │96年度他字第447號偵查 │
│          │                │        │        │卷第15頁)             │
│          │                │        │        │國立政治大學工友強制休│
│          │                │        │        │假補助費 (同上卷第16頁│
│          │                │        │        │)                     │
├─────┼────────┼────┼────┼───────────┤
│11.丁○○ │0000000000000000│94.3.21 │13,043  │被告之供述：96年12月27│
│臺北縣立醫│中國信託商業銀行│        ├────┤日、97年1月4日偵訊筆錄│
│院工友    │                │        │16,000  │(基隆地檢96年度他字第 │
│          │                │        │        │483號偵查卷第16頁至第 │
│          │                │        │        │17頁、第19頁及第20頁) │
│          │                │        │        │及97年9月9日偵訊筆錄 (│
│          │                │        │        │基隆地檢96年度偵字第  │
│          │                │        │        │5530號偵查卷第141頁至 │
│          │                │        │        │第142頁)              │
│          │                │        │        │國民旅遊卡簽帳單 (基隆│
│          │                │        │        │地檢96年度他字第483號 │
│          │                │        │        │偵查卷第21頁)         │
├─────┼────────┼────┼────┼───────────┤
│12.宙○○ │0000000000000000│93.5.7  │12,536  │被告之供述：97年1月3日│
│臺灣菸酒股│中國信託商業銀行│        ├────┤偵訊筆錄 (基隆地檢96  │
│份有限公司│                │        │16,000  │年度他字第494號偵查卷 │
│臺北菸廠員│                │        │        │第17頁至第18頁)       │
│工        │                │        │        │證人陳添丁之證述：97年│
│          │                │        │        │3月5日偵訊筆錄 (同上卷│
│          │                │        │        │第21頁至第22頁)       │
│          │                │        │        │補助費申請表 (同上卷第│
│          │                │        │        │10頁)                 │
│          │                │        │        │臺灣菸酒股份有限公司臺│
│          │                │        │        │北菸廠工員薪資表 (同上│
│          │                │        │        │卷第11頁)             │
├─────┼────────┼────┼────┼───────────┤
│13.天○○ │0000000000000000│93.3.24 │12,600  │被告之供述：95年9月15 │
│交通部鐵路│中國信託商業銀行│        ├────┤日及97年9月9日偵訊筆錄│
│管理局機務│                │        │16,000  │(臺北地檢95年度他字第 │
│處員工    ├────────┼────┼────┤4815號偵查卷第221頁至 │
│          │0000000000000000│94.1.25 │12,587  │第222頁、基隆地檢96年 │
│          │玉山銀行        │        ├────┤度偵字第5530號偵查卷第│
│          │                │        │16,000  │148頁至第149頁)       │
│          │                │        │        │補助費申請表 (臺北地檢│
│          │                │        │        │95年度他字第4815號偵查│
│          │                │        │        │卷第84至第85頁)       │
├─────┼────────┼────┼────┼───────────┤
│14.戌○○ │0000000000000000│94.01.26│9,650   │被告之供述：95年9月22 │
│交通部鐵路│玉山銀行        │        ├────┤日及97年9月9日偵訊筆錄│
│管理局七堵│                │        │3,590   │(臺北地檢95年度他字第 │
│機務段員工├────────┼────┼────┤4815號偵查卷第253頁至 │
│          │0000000000000000│94.01.27│2,703   │第254頁、基隆地檢96年 │
│          │玉山銀行        │        ├────┤度5530號偵查卷第145頁 │
│          │                │        │11,571  │至第146頁)            │
│          │                │        │        │補助費申請表(臺北地檢 │
│          │                │        │        │95年度他字第4815號偵查│
│          │                │        │        │卷第107頁至第108頁)   │
│          │                │        │        │                      │
├─────┼────────┼────┼────┼───────────┤
│15.Ａ○○ │0000000000000000│93.7.15 │10,600  │被告之供述：95年9月22 │
│交通部鐵路│中國信託商業銀行│        ├────┤日及97年9月9日偵訊筆錄│
│管理局七堵│                │        │16,000  │(臺北地檢95年度他字第 │
│機務段員工├────────┼────┼────┤4815號偵查卷第255頁至 │
│          │0000000000000000│94.4.11 │9,387   │第256頁、基隆地檢96年 │
│          │玉山銀行        │        ├────┤度偵字第5530號偵查卷第│
│          │                │        │14,771  │161頁至第162頁)       │
│          │                │        │        │補助費申請表 (臺北地檢│
│          │                │        │        │95年度他字第4815號偵查│
│          │                │        │        │卷第104 頁至第105頁)  │
│          │                │        │        │                      │
├─────┼────────┼────┼────┼───────────┤
│16.甲○○ │0000000000000000│94.8.8  │10,000  │被告之供述：95年9月22 │
│交通部鐵路│玉山銀行        │94.8.9  │3,080   │日及97年9月9日偵訊筆錄│
│管理局北區│                │        ├────┤(臺北地檢95年度他字第 │
│供應廠松山│                │        │16,000  │4815號偵查卷第251頁至 │
│材料廠員工│                │        │        │第252頁、基隆地檢96年 │
│          │                │        │        │度偵字第5530號偵查卷第│
│          │                │        │        │165頁至第166頁)       │
│          │                │        │        │補助費申請表 (臺北地檢│
│          │                │        │        │95年度他字第4815號偵查│
│          │                │        │        │卷第101頁)            │
│          │                │        │        │                      │
├─────┼────────┼────┼────┼───────────┤
│17.丙○○ │0000000000000000│94.7.27 │15,000  │被告之供述：97年3月21 │
│交通部鐵路│玉山銀行        │        ├────┤及97年9月9日偵訊筆錄  │
│管理局宜蘭│                │        │16,000  │(基隆地檢97年度他字第 │
│運務段站務│                │        │        │199號偵查卷第60頁、基 │
│佐理      │                │        │        │隆地檢96年度偵字第5530│
│          │                │        │        │號第168頁至第169頁)   │
│          │                │        │        │補助費申請表 (基隆地檢│
│          │                │        │        │97年度他字第199號偵查 │
│          │                │        │        │卷第117頁)            │
├─────┼────────┼────┼────┼───────────┤
│18.Ｂ○○ │0000000000000000│94.10.19│9,073   │被告之供述：95年10月  │
│交通部鐵路│玉山銀行        │        ├────┤4日及97年9月9日偵訊筆 │
│管理局臺中│                │        │10,964  │錄 (臺中地檢95年度他字│
│運務段員工│                │        │        │第4729號偵查卷第9頁、 │
│          │                │        │        │基隆地檢96年度偵字第  │
│          │                │        │        │5530號偵查卷第179頁至 │
│          │                │        │        │第180頁。)            │
├─────┼────────┼────┼────┼───────────┤
│19.戊○○ │0000000000000000│93.09.2 │12,756  │被告之供述：95年9月19 │
│交通部鐵路│中國信託商業銀行│        ├────┤日及97年9月9日偵訊筆錄│
│管理局臺北│                │        │16,000  │(臺北地檢95年度他字第 │
│運務段臺北├────────┼────┼────┤4815號偵查卷第231頁至 │
│車班      │0000000000000000│94.9.16 │12,683  │第232頁、基隆地檢97年 │
│          │玉山銀行        │        ├────┤度偵字第5530號偵查卷第│
│          │                │        │16,000  │170頁至第171頁)       │
│          │                │        │        │補助費申請表 (臺北地檢│
│          │                │        │        │95年度他字第4815號偵查│
│          │                │        │        │卷第96至第97頁)       │
│          │                │        │        │                      │
├─────┼────────┼────┼────┼───────────┤
│20.庚○○ │0000000000000000│94.1.6  │12,805  │被告之供述：95年9月19 │
│交通部鐵路│玉山銀行        │        ├────┤日及97年9月9日偵訊筆錄│
│管理局臺北│                │        │16,000  │(臺北地檢95年度他字第 │
│運務段臺北│                │        │        │4815號偵查卷第237頁至 │
│站員工    │                │        │        │第238頁、基隆地檢96年 │
│          │                │        │        │度偵字第5530號偵查卷第│
│          │                │        │        │175頁至第176頁)       │
│          │                │        │        │補助費申請表 (臺北地檢│
│          │                │        │        │95年度他字第4815號偵查│
│          │                │        │        │卷第95頁)             │
│          │                │        │        │                      │
├─────┼────────┼────┼────┼───────────┤
│21.黃○○ │0000000000000000│94.1.11 │15,049  │被告之供述：97年3月21 │
│交通部鐵路│玉山銀行        │        ├────┤日、97年3月26日偵訊筆 │
│管理局臺北│                │        │16,000  │錄 (基隆地檢97年度他字│
│運務段臺北│                │        │        │第199號偵查卷第62頁、 │
│站站務佐理│                │        │        │第89頁至第90頁)及97年9│
│          │                │        │        │月9日偵訊筆錄 (基隆地 │
│          │                │        │        │檢96年度偵字第5530號偵│
│          │                │        │        │查卷第177頁至第178頁) │
│          │                │        │        │補助費申請表 (基隆地檢│
│          │                │        │        │97年度他字第199號偵查 │
│          │                │        │        │卷第116頁)            │
├─────┼────────┼────┼────┼───────────┤
│22.己○○ │0000000000000000│94.10.17│12,789  │被告之供述：95年9月9日│
│交通部鐵路│玉山銀行        │        ├────┤及97年9月9日偵訊筆錄 (│
│管理局臺北│                │        │16,000  │臺北地檢95年度他字第  │
│運務段松山│                │        │        │4815號偵查卷第235頁至 │
│站員工    │                │        │        │第236頁、基隆地檢96年 │
│          │                │        │        │度偵字第5530號偵查卷第│
│          │                │        │        │173頁至第174頁)       │
│          │                │        │        │補助費申請表 (臺北地檢│
│          │                │        │        │95年度他字第4815號偵查│
│          │                │        │        │卷第94頁)             │
│          │                │        │        │                      │
├─────┼────────┼────┼────┼───────────┤
│23.壬○○ │0000000000000000│94.6.15 │12,464  │被告之供述：95年11月23│
│交通部鐵路│玉山銀行        │        ├────┤日、95年11月27日偵訊筆│
│管理局臺北│                │        │14,650  │錄(板橋地檢95年度他字 │
│機務段材料│                │        │        │第7468號偵查卷第4頁至 │
│主任      │                │        │        │第5頁、第11頁至第12頁)│
│          │                │        │        │及97年9月9日偵訊筆錄 (│
│          │                │        │        │基隆地檢96年度偵字第  │
│          │                │        │        │5530號偵查卷第185頁至 │
│          │                │        │        │第186頁)              │
│          │                │        │        │補助費申請表 (臺北地檢│
│          │                │        │        │95年度他字第4815 號偵 │
│          │                │        │        │查卷第100頁)          │
├─────┼────────┼────┼────┼───────────┤
│24.午○○ │0000000000000000│93.3.24 │7,268   │被告之供述：95年11月  │
│交通部鐵路│中國信託商業銀行│        ├────┤27日 (板橋地檢95年度他│
│管理局臺北│                │        │16,000  │字第7468號偵查卷第8頁 │
│機務段乙種│                │        │        │至第9頁)及97年9月9日偵│
│契約工    │                │        │        │訊筆錄 (基隆地檢96年度│
│          │                │        │        │偵字第5530號偵查卷第  │
│          │                │        │        │191頁至第192頁)       │
│          │                │        │        │補助費申請表 (臺北地檢│
│          │                │        │        │95年度他字第4815號偵查│
│          │                │        │        │卷第37頁)             │
│          │                │        │        │                      │
│          │                │        │        │                      │
├─────┼────────┼────┼────┼───────────┤
│25.Ｃ○○ │0000000000000000│94.8.11 │10,122  │被告之供述：95年9月19 │
│交通部鐵路│玉山銀行        │        ├────┤日及97年9月9日偵訊筆錄│
│管理局臺北│                │        │11,525  │(臺北地檢95年度他字第 │
│機務廠員工│                │        │        │4815號偵查卷第240頁至 │
│          │                │        │        │第241頁、基隆地檢96年 │
│          │                │        │        │度偵字第5530號偵查卷第│
│          │                │        │        │199頁至第200頁)       │
│          │                │        │        │補助費申請表 (臺北地檢│
│          │                │        │        │95年度他字第4815號偵查│
│          │                │        │        │卷第98頁)             │
│          │                │        │        │                      │
├─────┼────────┼────┼────┼───────────┤
│26.癸○○ │0000000000000000│94.07.20│13,049  │被告之供述：97年9月9日│
│交通部鐵路│玉山銀行        │        ├────┤偵訊筆錄 (96年度偵字第│
│管理局餐旅│                │        │16,000  │5530號偵查卷第189頁至 │
│服務總所車│                │        │        │第190頁)              │
│勤部員工  │                │        │        │                      │
├─────┼────────┼────┼────┼───────────┤
│27.申○○ │0000000000000000│94.1.17 │12,224  │被告之供述：97年3月21 │
│交通部鐵路│玉山銀行        │        ├────┤日及97年9月9日偵訊筆錄│
│管理局餐旅│                │        │14,725  │(97年他字第199號偵查卷│
│服務所總所│                │        │        │第64頁、96年度偵字第  │
│七堵工作站│                │        │        │5530號偵查卷第194頁至 │
│地勤人員  │                │        │        │第195頁)              │
│          │                │        │        │補助費申請表 (97年他字│
│          │                │        │        │第199號偵查卷第114頁) │
│          │                │        │        │撥款明細 (97年他字第  │
│          │                │        │        │199號偵查卷第115 頁)  │
│          │                │        │        │                      │
├─────┼────────┼────┼────┼───────────┤
│28.乙○○ │0000000000000000│94.10.27│11,037  │被告之供述：95年9月   │
│交通部鐵路│玉山銀行        │        ├────┤13日、95年9月27日偵訊 │
│管理局餐旅│                │        │16,000  │筆錄 (新竹地檢95年度他│
│服務總所員│                │        │        │字第1507號偵查卷第42頁│
│工        │                │        │        │至第43頁、第54頁至第55│
│          │                │        │        │頁)及97年9月9日偵訊筆 │
│          │                │        │        │錄 (基隆地檢96年度偵字│
│          │                │        │        │第5530號偵查卷第183 頁│
│          │                │        │        │至第184頁)            │
│          │                │        │        │補助費申請表(新竹地檢 │
│          │                │        │        │95年度他字第1507號偵查│
│          │                │        │        │卷第28頁)             │
│          │                │        │        │                      │
│          │                │        │        │                      │
├─────┼────────┼────┼────┼───────────┤
│29.地○○ │0000000000000000│94.9.20 │13,511  │被告之供述：95年9月   │
│交通部鐵路│玉山銀行        │        ├────┤22日、95年12月6日偵訊 │
│管理局餐旅│                │        │16,000  │筆錄 (臺北地檢95年度他│
│服務總所樹│                │        │        │字第4815號偵查卷第74頁│
│林分部工友│                │        │        │至第75頁、板橋地檢95年│
│          │                │        │        │度他字第7468號偵查卷第│
│          │                │        │        │18頁至第19頁)及97年9月│
│          │                │        │        │9日偵訊筆錄(基隆地檢96│
│          │                │        │        │年度偵字第5530號偵查卷│
│          │                │        │        │第197頁至第198頁)     │
│          │                │        │        │補助費申請表 (臺北地檢│
│          │                │        │        │95年度他字第4815號偵查│
│          │                │        │        │卷第89頁)             │
│          │                │        │        │                      │
└─────┴────────┴────┴────┴───────────┘
附表：
┌────────┬───────────────────┐
│  被      告    │      被告辯解部分                    │
├────────┼───────────────────┤
│1.玄○○        │伊於93年自己一人前往國泰服飾精品店，購│
│                │買皮帶1條、皮夾1個、女用皮包1個、女性 │
│                │衣服數件，詳細件數及金額忘記了，印象中│
│                │每件價錢都是1,000元以上，有些送人，有 │
│                │些壞了，我只有帶1個皮夾來，並照相存證 │
│                │(基隆地檢96年他字第456號偵查卷第18頁至│
│                │第20頁)，伊沒有注意到老闆娘為何會在發 │
│                │票上記載服飾及皮帶 (基隆地檢96年度偵字│
│                │第5530號偵查卷第119頁至第120頁)。     │
├────────┼───────────────────┤
│2.寅○○        │伊於94年3月28日至國泰服飾精品店刷卡消 │
│                │費，購買1件皮衣7、8000元，皮帶1,000多 │
│                │元、女用皮包1000多元，是自己一人獨自前│
│                │往(基隆地檢96年度他字第401號偵查卷第55│
│                │頁、基隆地檢96年度偵字第5530號偵查卷第│
│                │133頁至第134頁)。                     │
│                │                                      │
│                │                                      │
├────────┼───────────────────┤
│3.丑○○        │伊於94年去國泰精品服飾店刷卡消費，是自│
│                │己一個人前往，買7件東西，女用服飾4件、│
│                │男用服飾3件(96年度偵字第5530號偵查卷第│
│                │130頁至第131頁)。有提出物品並照相存證 │
│                │(基隆地方法院檢察署96年他字第401號偵查│
│                │卷第44頁)。                           │
│                │                                      │
│                │                                      │
│                │                                      │
├────────┼───────────────────┤
│4.辛○○        │伊向店家購買皮夾、皮包、皮帶各1個，還 │
│                │有買衣服，是男用女用已經忘記了，價錢均│
│                │不記得，簽帳單及發票都丟掉了，伊是與同│
│                │事共同前往，同事姓名已不記得 (基隆地檢│
│                │97年度偵字第1896號偵查卷第5頁至第6頁、│
│                │基隆地檢96年度偵字第5530號偵查卷第128 │
│                │頁至第129頁)。                        │
│                │                                      │
├────────┼───────────────────┤
│5.辰○○        │伊係於94年6月22日至國泰服飾精品店刷卡 │
│                │消費，我當時購買何物已經忘了，東西現在│
│                │也掉了，當時所購買物品湊一湊，總金額就│
│                │是刷卡金額12,976元，我是一個人前往，沒│
│                │有和家人或同事一起去，簽帳單及發票都丟│
│                │掉了 (基隆地檢96年度他字第463號偵查卷 │
│                │第24頁至第25頁、基隆地檢96年度偵字第  │
│                │5530號偵查卷第135頁至第136頁)。       │
├────────┼───────────────────┤
│6.酉○○        │伊是自己一個人於94年7月6日持國民旅遊卡│
│                │至國泰精品服飾店消費，購買皮包、皮帶、│
│                │內衣褲，詳細東西、數量、單價都不記得了│
│                │，是自己一個人去，發票已交給服務單位，│
│                │簽帳單丟掉了，所購買的東西送給岳父、小│
│                │姨子，人都在日本 (基隆地檢96年度他字第│
│                │463號偵查卷第28頁至第29頁、96年度偵字 │
│                │第5530號偵查卷第137頁至第138頁)。     │
├────────┼───────────────────┤
│7.宇○○        │伊與太太一同於93年11月22日至該店刷卡  │
│                │12,632 元，有買1個女用皮包，單價約2、 │
│                │3,000元、夾克1件，單價約5、6000元、褲 │
│                │子，單價忘了；另於94年6月29日刷卡     │
│                │11,563 元，我記得只買一些衣服，但時隔 │
│                │太久，我不記得單價，無法提供清冊。伊在│
│                │93年11月22日有在該店購買1個戒指，單價 │
│                │是4,100元，但因不能報旅遊補助，故雖用 │
│                │同一張旅遊卡刷卡消費，但請店家以國泰銀│
│                │樓的名義出單據，並提出中國信託銀行93年│
│                │12 月份收費明細以資證明，伊有繳回所領 │
│                │之旅遊補助款項，是因為承辦人員說繳回就│
│                │不用跑法院，所以才繳回 (基隆地檢96年度│
│                │偵字第5530號偵查卷第216頁至第220頁)。 │
│                │有提出購買物品並照相為證 (參本院卷)。 │
├────────┼───────────────────┤
│8.巳○○        │伊患有腦動脈破裂合併腦出血，有提出行政│
│                │院衛生署新竹醫院乙種診斷證明書，伊不記│
│                │得來基隆刷國民旅遊卡的事情 (基隆地檢97│
│                │年度偵字第1896號偵查卷，第16頁至第23頁│
│                │)。                                   │
│                │                                      │
│                │                                      │
│                │                                      │
├────────┼───────────────────┤
│9.子○○        │伊與全家人一於94年8月30日至國泰服飾精 │
│                │品店刷卡消費購買1件外套，單價8,000多元│
│                │、1個皮夾，單價1,000多元、1條皮帶，單 │
│                │價約1,000元左右。當天我還有另外用我先 │
│                │生黃敏耀的卡買了1個小戒子，3,700元，有│
│                │提供物品並照相存證 (基隆地檢96年度他字│
│                │第448號偵查卷第25頁至第27頁、96年偵字 │
│                │第5530號偵查卷第24頁至第25頁、第213頁 │
│                │至第214頁)。                          │
├────────┼───────────────────┤
│10.卯○○       │伊於94年1月10日與太太董美幸一同持國民 │
│                │旅遊卡至國泰服飾精品店刷卡消費，購買外│
│                │套6件、皮帶1條、襯衫3件、無袖背心1件，│
│                │單價不知，除隨身穿的兩件外套外，其餘均│
│                │同意留下作為證物，並有照相存證，而簽帳│
│                │單及發票均丟掉了 (基隆地檢96年度他字第│
│                │447號偵查卷第21頁至第23頁、96年度偵字 │
│                │第5530號偵查卷第143頁至第144頁)。     │
├────────┼───────────────────┤
│11.丁○○       │伊原是臺北縣立醫院工友，96年5月4日到三│
│                │重重陽國小擔任工友，於94年3月21日持國 │
│                │民旅遊卡至國泰服飾精品店刷卡消費，與兒│
│                │子郭信旻一同前往，購買衣服3件 (外套1件│
│                │、毛線上衣1件、皮衣1件)、褲子2件、皮帶│
│                │1條、皮包1個，有提供物品並照相存證，且│
│                │有刷卡簽帳單及存根 (基隆地檢96年度他字│
│                │第483號偵查卷第16頁至第21頁、96年度偵 │
│                │字第5530號偵查卷第141頁至第142頁)。   │
├────────┼───────────────────┤
│12.宙○○       │臺北菸廠同事呂榮昌、陳添丁將我的國民旅│
│                │遊卡竊取去刷卡消費 (基隆地檢96年度他字│
│                │第494號偵查卷第17頁至第18頁)。        │
│                │                                      │
│                │                                      │
│                │                                      │
│                │                                      │
│                │                                      │
├────────┼───────────────────┤
│13.天○○       │伊於93年是與同事林敏惠共同至國泰服飾精│
│                │品店刷國民旅遊卡購買2個皮包、1條皮帶、│
│                │2件襯衫及2個皮夾，皮包大約是1個2,000元│
│                │左右，皮夾大約是1個1千6、7百左右，但皮│
│                │帶的頭我已經換過了，襯衫大約是1千5、6 │
│                │左右，襯衫的標籤伊已拆掉了，發票沒有留│
│                │；另94年是自己一個人去，在該店購買1個 │
│                │包包、1件襯衫及2件套裝，包包大約是2,00│
│                │0 元左右，襯衫為1,500左右，至於套     │
│                │裝是2套8、9千左右。                   │
│                │提出購買物品明細及所購買物品並照相為證│
│                │(臺北地檢95年度他字第4815號偵查卷第221│
│                │頁至第222頁及第119頁至第128頁、基隆地 │
│                │檢96年度偵字第5530號偵查卷第148頁至第 │
│                │160頁)。                              │
├────────┼───────────────────┤
│14.戌○○       │伊於94年1月26日與太太一同至國泰服飾精 │
│                │品店刷卡消費9,650元，另於94年1月27日自│
│                │己一個人前往該店刷卡消費2,703元，當時 │
│                │購買女用套裝兩套及皮帶1條，分兩天刷卡 │
│                │，有提出所購買之物品並照相為證 (臺北地│
│                │檢95年他字第4815號偵查卷第253頁至第254│
│                │頁、第190頁，基隆地檢96年度偵字第5530 │
│                │號偵查卷第145頁至第147頁)。           │
│                │                                      │
├────────┼───────────────────┤
│15.Ａ○○       │ 伊於93年度購買現在所帶的LV皮包，購買 │
│                │ 金額約7千8百元，另有買2個皮夾，分別是│
│                │ ALAINDELLON、DKNY牌子，購買金額是1 千│
│                │ 6百元、1千9百元，還有購買襯衫及T恤各1│
│                │ 件；於94年度購買ST MICHAEL FROM MARKS│
│                │ ＆SPENCER(RANGER JACKET)牌，價格5千4 │
│                │ 百元之長大衣1件、皮包，且提出購買物品│
│                │ 明細，及所購買之物品並照相為證 (臺北 │
│                │ 地檢95年他字第4815號偵查卷第255頁至第│
│                │ 256頁、第186頁，基隆地檢96年度偵字第 │
│                │ 5530號偵查卷第161頁至第163頁)。      │
│                │                                      │
├────────┼───────────────────┤
│16.甲○○       │伊與同事王美玉於94年8月8日共同前往購物│
│                │，刷卡消費10,000元，又於94年8月9日自己│
│                │一人獨自前往，刷卡消費3,080元。購買1, │
│                │500元MICHELLENICOLE牌的黑色上衣、3,500│
│                │元ANN TAYLOR牌的紅色洋裝、4,000元ANN  │
│                │TAYLOR牌的深色褲裝、3,080元BORSALINI牌│
│                │的皮包，及1,000元的皮帶，提出購買物品 │
│                │明細，及所購買物品並照相為證 (臺北地檢│
│                │95年他字第4815號偵查卷第251頁至第255頁│
│                │、第181頁至第182頁，基隆地檢96年度偵字│
│                │第5530號偵查卷第165頁至第167頁)。     │
│                │                                      │
├────────┼───────────────────┤
│17.丙○○       │94年7月27日請休假，帶著3個小孩和太太到│
│                │基隆遊玩，經過「國泰服飾精品店」，看到│
│                │該店門口貼有國民旅遊卡特約商之貼紙，伊│
│                │進入店內參觀，買了1個女用皮包、4條皮帶│
│                │及2套半的套裝，採購金額為1萬5,000 元，│
│                │伊係用國民旅遊卡刷卡付帳，購買之物品我│
│                │已不知放置於何處了，所以無法提供 ( 宜 │
│                │蘭地方法院95年度他字第1230號偵查卷宗第│
│                │9頁、第26頁，基隆地檢96年度偵字第5530 │
│                │號偵查卷第168頁至第169頁)。           │
├────────┼───────────────────┤
│18.Ｂ○○       │伊於94年10月26日與二姐女兒廖慧君前往基│
│                │隆旅遊，至國泰服飾精品店刷卡消費，購買│
│                │D牌皮夾1個，價格約2,000元、POLO衫1件，│
│                │價格約2,000元、某牌女裝1件，價格約    │
│                │4,000元及某牌長褲1件，價格約3,000元， │
│                │均因洗壞破損而丟棄，有提出購買物品明細│
│                │(臺中地檢95年他字第4729號偵查卷第4頁、│
│                │第9頁，基隆地檢96年度偵字第5530號偵查 │
│                │卷第179頁至第181頁)，及購買物品照片為 │
│                │證(參本院卷)。                        │
├────────┼───────────────────┤
│19.戊○○       │伊於93年自己一個人前往國泰服飾精品店購│
│                │買皮帶、皮包及衣服，皮帶已經送人，我沒│
│                │有買金飾，發票沒有帶；伊於94年購買4件 │
│                │女用服飾、皮包1個及皮帶1條，並提供94年│
│                │之發票，且有提出購買物品明細，及所購買│
│                │物品並照相為證 (臺北地檢95年他字第4815│
│                │號偵查卷第231頁至第234頁、第263頁、第 │
│                │163頁至第167頁、基隆地檢96年度偵字第  │
│                │5530號偵查卷第170頁至第172頁)。       │
├────────┼───────────────────┤
│20.庚○○       │伊於94年至國泰服飾精品店買皮帶1條、皮 │
│                │夾1個、背包1個，背包已經送人，提出購買│
│                │物品並照相為證，我沒有注意到發票上記載│
│                │什麼，不知為何發票上有記載服飾 (臺北地│
│                │檢95年他字第4815號偵查卷第237頁至第238│
│                │頁、第159頁至第162頁，基隆地檢96年度偵│
│                │字第5530號偵查卷第175頁至第176頁)。   │
│                │                                      │
├────────┼───────────────────┤
│21.黃○○       │伊是與女朋友陳玉兔一起去，向店家購買皮│
│                │夾1個、皮包3個、1條皮帶、1件外套，總共│
│                │購買15,300元，伊殺價後刷卡金額15,049元│
│                │，除了1個皮包、1個皮夾還在外，其他都不│
│                │在了，且女朋友現在已經聯絡不到了 (基隆│
│                │地檢97年度他字第199號第62頁)。提出發票│
│                │及簽帳單各1張、價值3,000多元皮包1個、 │
│                │79 0元皮夾1個供拍照存證，另外還有1個皮│
│                │包6,000多元、1件外套、2條皮帶，價錢不 │
│                │記得，是我的女朋友拿走了 (基隆地檢97年│
│                │度他字第199號第89頁至第93頁)。        │
│                │                                      │
├────────┼───────────────────┤
│22.己○○       │伊於94年10月17日與太太劉秀鑾共同前往刷│
│                │卡消費，購買女用皮包1個、女用衣服5件及│
│                │男用皮帶1條，單價忘了 (基隆地檢96年度 │
│                │偵字第5530號偵查卷第173頁至第174頁)。 │
│                │                                      │
│                │                                      │
│                │                                      │
│                │                                      │
├────────┼───────────────────┤
│23.壬○○       │ 伊因為去基隆逛夜市，精品店就在附近， │
│                │ 太太劉麗瑛看了喜歡即買外套、皮包、女 │
│                │ 裝，而伊買了1條皮帶，且太太劉麗瑛亦曾│
│                │ 於偵查中具結作證 (95年度他字第7468號 │
│                │ 偵查卷第4、11頁)，並有繪出購買物品之 │
│                │ 圖樣 (基隆地檢96年度偵字第5530號偵查 │
│                │ 卷第188頁)，及提出購買物品清冊 (基隆 │
│                │ 地檢96年度偵字第5530號偵查卷第187頁) │
│                │ 。                                   │
├────────┼───────────────────┤
│24.午○○       │ 伊買了2個皮夾，1個鍊子，跟同事林敏慧 │
│                │ 、天○○一起，因離工作地和休假補助刷 │
│                │ 卡地方比較近，所以才去 (板橋地檢95年 │
│                │ 度他字第7468號偵查卷第8頁)，伊有提出 │
│                │ 購買之皮夾、腳鍊並照相為證 (本院卷)  │
│                │ ，且同事天○○亦於偵查中具結作證 (板 │
│                │ 橋地檢95年度他字第7468號偵查卷第19頁)│
│                │ ，發票上是老闆統一記載為服飾，白金腳 │
│                │ 鍊應該是K白金 (基隆地檢96年度偵字第  │
│                │ 5530號偵查卷第191頁至第192頁)。      │
│                │                                      │
│                │                                      │
├────────┼───────────────────┤
│25.Ｃ○○       │伊於94年8月11日與太太林金英至該店刷卡 │
│                │購買衣服、1千多元的皮夾及5千多元的女用│
│                │手提包，發票已經找不到了，且提出購買物│
│                │品並照相為證，並有提出購買物品明細 (臺│
│                │北地檢95年他字第4815號偵查卷第240頁至 │
│                │第241頁、第170頁至第172頁，基隆地檢96 │
│                │年度偵字第5530號偵查卷第199頁至第201頁│
│                │)。                                   │
├────────┼───────────────────┤
│26.癸○○       │伊於94年7月20日至該店刷卡消費13,049元 │
│                │，購買衣服、皮帶、皮包及皮夾，大部分是│
│                │女用，單價及數量都忘了，是自己一人獨自│
│                │前往 (基隆地檢96年度偵字第5530號偵查卷│
│                │第189頁至第190頁)。                   │
│                │                                      │
│                │                                      │
│                │                                      │
├────────┼───────────────────┤
│27.申○○       │伊於94年1月17日與父親傅兆華一起去，向 │
│                │店家購買襯衫2、3件，一套西裝、皮帶一條│
│                │，單價不記得，金額共1萬多元，東西都是 │
│                │父親傅兆華在使用，因父親傅兆華過世，所│
│                │以買的東西都燒給父親，而我有在簽單上簽│
│                │名，店家有交付發票，發票品名記載服飾、│
│                │皮件，簽帳單、發票都丟掉了，並有提出購│
│                │買物品明細 (基隆地檢97年度他字第199號 │
│                │偵查卷第64頁、96年度偵字第5530號偵查卷│
│                │第194頁至第196頁)。                   │
├────────┼───────────────────┤
│28.乙○○       │伊是與太太共同前往，當時購買衣服2件、 │
│                │皮帶1條，單價忘了，總金額是刷卡金額   │
│                │11,037元 (基隆地檢96年度偵字第5530號偵│
│                │查卷第183頁至第184頁)。               │
│                │                                      │
│                │                                      │
│                │                                      │
│                │                                      │
├────────┼───────────────────┤
│29.地○○       │伊係自己一人前往國泰服飾精品店，買了女│
│                │用服飾6件，店家說在打折，我買回來有送 │
│                │人，也有自己穿，但因衣服品質不好，後來│
│                │就丟掉了，所以無法庭呈 (95年度他字第  │
│                │7468號偵查卷第18頁)，伊沒有注意看發票 │
│                │，只買6件衣服，不知道老闆為何在發票上 │
│                │記載購買皮包及皮夾 (基隆地檢96年度偵字│
│                │第5530號偵查卷第197頁至第198頁)。     │
└────────┴───────────────────┘


司法院資訊處製作；財團法人民間司法改革基金會備份。
